Inventaris van het archief van de Interdepartementale Commissie Nationale Parken en Nationaal Landschapsparken, 1972-1979
Nationaal Archief, Den Haag
Interdepartementale Commissie Nationale Parken en Nationaal Landschapsparken
Nationale Parken
1972-1979
5340
0.40 meter; 12 inventarisnummers.
Normale geschreven, getypte en gedrukte documenten, geen bijzondere handschriften.
Nationaal Archief, Den Haag
Het archief bestaat uit vergaderstukken van de interdepartementale commissie, met betrekking tot advisering inzake nationale parken en nationale landschapsparken.
Archiefvorming
Geschiedenis van de archiefvormer
De volledige historische achtergronden en ontwikkelingen van de Interdepartementale Commissie Nationale Parken en Nationale Landschapsparken zijn uitgebreid beschreven in de volgende publicatie:
79. Natuur- en landschapsbeheer en relatienotabeleid. Een institutioneel onderzoek naar taken en handelingen van actoren op de beleidsterreinen natuur- en landschapsbeheer (1945-) en relatienotabeleid (1947-) samenstelling: drs. N. van Oldenbeek en drs. A. Fris; ISBN 90-74442-78-1), 's-Gravenhage 2000.
Geschiedenis van het archiefbeheer
De verwerving van het archief
Het archief is krachtens bepalingen van de Archiefwet overgebracht.
Inhoud en structuur van het archief
01.01.02; 2.11
Selectie en vernietiging
Voor de selectie is gebruik gemaakt van de selectielijst voor de neerslag van de handelingen van de minister van Volksgezondheid, Welzijn en Sport de onder hem ressorterende actoren op het beleidsterrein Natuur- en Landschapsbeheer over de periode vanaf 1945 (vastgesteld bij beschikking van de minister van Minister van Onderwijs, Cultuur en Wetenschap, en de Minister van Volksgezondheid, Welzijn en Sport, (7 november 2006/Nr. C/S&A/06/2920 (Staatscourant 7 december 2006, nr. 239))
Voor de bewerking had het archief een omvang van 0,5 meter. Van dit archief is, conform de afspraken met de zorgdrager niets vernietigd. Het gehele bestand, totaal 0,5 meter, is na bewerking overgebracht naar het Nationaal Archief.
Ordening van het archief
Het archief is allereerst ingedeeld naar beleidsterrein. Met een beleidsterrein wordt bedoeld een afgebakend onderwerp van overheidsbemoeienis, in dit geval dus: "Natuur- en landschapsbeheer".
Per beleidsterrein is het archief onderverdeeld naar handeling. Per handeling zijn de beschrijvingen van de dossiers vermeld. Een handeling wordt verricht door een actor ter uitvoering van een taak, of op grond van een wettelijke bevoegdheid. Een actor is een overheidsinstelling die bevoegd is zelfstandig op te treden (bijvoorbeeld een minister) binnen het beleidsterrein. Op een beleidsterrein treden meerdere actoren handelend op.
Aanwijzingen voor de gebruiker
Openbaarheidsbeperkingen
Volledig openbaar.
Materiële beperkingen
Andere toegang
Het archief was aanvankelijk beschreven in de Institutionele Toegang: 5.079a.5340 - Institutionele Toegang op de gegevensbestanden van de Interdepartementale Commissie Nationale Parken en Nationale Landschapsparken m.b.t. het beleidsterrin Natuur- en Landschapsbeheer.
Aanvraaginstructie
Openbare archiefstukken kunnen online worden aangevraagd en gereserveerd. U kunt dit ook via de terminals in de studiezaal van het Nationaal Archief doen. Om te kunnen reserveren dient u de volgende stappen te volgen:
U maakt een profiel aan op www.gahetna.nl, en logt vervolgens in
Via de archiefinventaris (alleen de beschrijvingen met rode nummers) selecteert u het gewenste archiefstuk door op de knop 'Reserveren' te klikken
In het volgende scherm geeft u aan op welke dag u het archiefstuk wilt inzien
Indien u zich bevindt in de studiezaal en een tafelnummer heeft ontvangen kunt u dit nummer vermelden. Als u geen tafelnummer heeft kunt u tafelnummer 777 laten staan
Vervolgens bevestigt u uw reservering door deze te versturen.
Verwant materiaal
Beschikbaarheid van kopieën
Beschrijving van de series en archiefbestanddelen
- a Natuur- en landschapsbeheer 1945-, 079A
  - Het adviseren van de staatssecretaris van Cultuur, Recreatie en Maatschappelijk Werk inzake nationale parken en nationale landschapsparken. 1972-1982, 1030
    Actor: Interdepartementale Commissie Nationale Parken en Nationale Landschapsparken (Commissie Verhoeve)
    Grondslag: Mededeling inzake de installatie door staatssecretaris Vonhoff van de Commissie Nationale Parken en Landschapsparken (Stcrt. 1972, 199).
    Product: Adviezen.
    - Vergaderstukken van de Interdepartementale Commissie Nationale Parken en Nationale Landschapsparken., 1972-1979; 1-13
      - 1e - 2e vergadering, 1972, 1; pak
        Met instelling en samenstelling
      - 3e vergadering, 1972, 3; pak
      - 4e - 5e vergadering, 1973, 4; pak
      - 6e vergadering, 1973, 5; pak
      - 7e vergadering, 1973, 6; pak
      - 8e - 9e vergadering, 1974, 7
      - 10e vergadering, 1974, 8; pak
      - 11e - 12e vergadering, 1974, 9; pak
      - 17e - 18e vergadering, 1977, 10; pak
      - 19e - 20e vergadering, 1977, 11; pak
      - 21e vergadering, 1978, 12
      - 25e vergadering, 1979, 13